臺灣高等法院刑事判決　　　　　　　　　　　　　　九十年度上訴字第三五六號
　　上　訴　人　臺灣士林地方法院檢察署檢察官
　　上　訴　人
　　即　被　告　甲○○
　　選任辯護人　李宜光
右上訴人因被告重傷害等案件，不服臺灣士林地方法院九十年度訴字第一七三號，中
華民國九十年七月二十六日第一審判決（起訴案號：臺灣士林地方法院檢察署九十年
度偵字第二八五一號）提起上訴，本院判決如左：
    主  文
原判決關於搶奪暨執行刑部分撤銷。
甲○○竊盜，處有期徒刑一年。
其他上訴駁回。
第二項所處之刑與上訴駁回部分所處之有期徒刑拾貳年，應執行有期徒刑拾貳年陸月
。
    事  實
一、甲○○平日無業，在臺北縣蘆洲市○○街一二一號乾媽田敏莉所經營之「雲林羊
    肉爐店」無酬勞性幫忙，於民國九十年三月六日該店打烊後約凌晨四時許，酒後
    未達心神喪失及精神耗弱之程度，在店前攔乘乙○○駕駛之Ｔ九─五五六號計程
    車，向乙○○表示要前往陽明山，並詢問乙○○是否知悉陽明山豬槽潭，乙○○
    表示不知，甲○○遂稱可以指引，乙○○駕車行至陽明山上過永公路後，依照甲
    ○○之指示行駛，結果走到馬路盡頭，無他處可通，遂回頭往平等國小方向行駛
    ，此時甲○○表示忘記帶錢，要先前往該處附近阿姨家拿錢，當車行至明德樂園
    附近一不詳名稱釣蝦場，甲○○稱要入釣蝦場找其姨丈拿錢而下車，甲○○下車
    後便進入釣蝦場，未久復行上車，稱未覓得其姨丈，請乙○○將車駛回蘆洲原搭
    車地點之「雲林羊肉爐店」，要找老闆取車資，約於同日凌晨五時許，當車返抵
    「雲林羊肉爐店」前，甲○○因不滿乙○○駕車過程中嘮叨，竟萌生重傷害乙○
    ○之犯意，遂下車至店內廚房拿取廚師董晉銘平常殺魚用之紅色握柄金屬製剪刀
    一把，將之預藏於身上所穿之外套內，準備作為刺傷乙○○用，前、後約十分鐘
    ，甲○○始返回乙○○車上，並乘坐於車輛右後座靠中間位置，再向乙○○表示
    ，老闆不在，要乙○○再搭載其至陽明山上家裏拿錢，約同日六時許，當車行至
    臺北市○○街四十三巷十弄六號前，甲○○向乙○○佯稱其住所已達，要求乙○
    ○停車讓其下車，當時計費錶上顯示車資新台幣（下同）一千多元，而甲○○稱
    其身上有二千元大鈔，欲讓乙○○找零，乙○○表示剛出車，沒有那麼多零錢，
    無法找零，甲○○即詢問乙○○身上有多少零錢，乙○○當場點數，計二百餘元
    ，遂告知甲○○，甲○○要乙○○繼續往前駕駛，稱前方有便利商店可換錢，乙
    ○○看前方並沒有商店，就對甲○○說既然已經到家，可以回家拿零錢，惟甲○
    ○則稱太早了，不想吵醒家人，雙方因車資找零問題又發生口角，甲○○遂行重
    傷乙○○之行為，自後座以左手勒住乙○○之頸部，右手倒持前揭預藏剪刀往乙
    ○○之左眼部位猛刺一刀，欲再刺乙○○第二刀時，乙○○迅即以右手阻擋，將
    剪刀奪下，乙○○因此受有外傷性左眼球後出血併中心視網膜動脈阻塞、左眼視
    力無光學、全盲、左眼暴露性角膜炎之左眼視能毀敗之重傷害，及右第三指之肌
    腱斷裂，乙○○奪下剪刀後，隨即逃離該車而向上開地點路旁之住戶求救，經該
    住戶王添丁報警並將乙○○送醫救治。甲○○為避免遭警查獲，並急於離開案發
    現場，遂將乙○○之計程車駛離，駛至其居所附近臺北縣三重市與蘆洲市交界之
    重陽橋下河堤邊棄置，將車鑰匙隨意丟棄，臨走時另行起意，意圖為自己不法之
    所有，乘人不知竊取該計程車內乙○○所有之車用無線電機台一組及故障之手錶
    一支，得手後攜帶步行回臺北縣三重市○○街三十五巷五十九之一號五樓租住處
    藏放，嗣為警於九十年三月八日十六時十分許，循線在甲○○前揭租住處當場查
    獲，並扣得乙○○所有之車用無線電機台一組及手錶一支。
二、案經被害人乙○○訴由臺北市政府警察局士林分局報請臺灣士林地方法院檢察署
    察官偵查起訴。
    理  由
一、訊據上訴人即被告甲○○固坦承持剪刀刺傷告訴人乙○○及取走告訴人乙○○所
    有計程車上之車用無線電機台一組及故障之手錶一支等情，惟否認有重傷害之故
    意及不法所有之意圖，辯稱：伊自九十年三月五日晚上六、七時起，即在乾媽經
    營之「雲林羊肉爐店」裡喝酒，直至翌日凌晨，因酒醉關係，上車後所發生之情
    形已不記得，只記得曾與告訴人甲○○發生爭執，但不知為何爭執，伊自計程車
    後座刺傷告訴人甲○○，但不記得刺傷哪個部位，並無重傷告訴人乙○○之故意
    ，伊刺傷告訴人乙○○後聽到告訴人乙○○大喊救命時伊始驚醒，因天色剛亮，
    山上並無其他交通工具，而當時現場只有告訴人乙○○之車輛，伊急著下山，因
    此始將告訴人乙○○之車開走，又因在車上曾碰過無線電機台，及在天色昏暗中
    拿起告訴人手錶看時間，怕無線電機台及手錶均留有伊之指紋而遭查獲，為丟棄
    該二物品，遂將該二物品取走，回租住處後，將該二物品放置於租住處房間地上
    ，即昏睡至警方前來搜索，致未丟棄該二物品云云。
二、經查：
  (一)被告甲○○坦承刺傷告訴人乙○○左眼之情節，與告訴人乙○○所指訴相符，並
    經證人即案發現場附近住戶王添丁於偵查中證稱：「當時約六時許，被害人左眼
    一直流血，來敲我家門，我出來時，沒有看到被告及車子，但是現場留下很多血
    ，在我家門口有一把留下血跡之剪刀。」等語綦詳（見偵查卷第五十三頁），且
    有案發後留在現場之剪刀、告訴人乙○○之脫鞋、五元零錢一枚、證人王添丁門
    前磁磚所留告訴人乙○○之血跡等照片十四張附卷（見偵查卷第二十六頁至第三
    十二頁），及扣案被告所持犯案之剪刀一把可證，又告訴人乙○○所有計程車左
    後車門外、左後車門內扶手、左後座左側金屬椅緣、左前座頭枕部右側，及扣案
    剪刀上之血跡，與告訴人乙○○襯衫上之血跡，經鑑驗與告訴人乙○○之血跡型
    別相符，有內政部警政署刑事警察局九十刑醫字第三四三八二號鑑驗書一份在卷
    （見原審卷第三十六頁至第三十七頁）足憑。而告訴人乙○○受有外傷性左眼球
    後出血，併中心視網膜動脈阻塞，左眼力無光覺、全盲，左眼暴露性角膜炎，右
    第三指肌腱斷裂，亦有臺北市立陽明醫院九十年診字第三五四號、第四六五號診
    斷書影本各一份附卷（見偵查卷第七十二頁、第七十一頁）可稽，是告訴人乙○
    ○所受傷害顯然已達刑法第十條第四項第一款所示，毀敗一目視能之重傷害程度
    。參以被告於警訊時自承：「因為我第一趟坐上廖姓計程車司機的車之後，他在
    車上一直唸，所以我才想回店裡拿了乙把剪刀，準備要刺他，而且我拿取剪刀後
    ，記得剪刀是藏在我身上外套的暗袋裡。」等語（見偵查卷第六頁正反面），及
    被告以左手勒告訴人乙○○頸部，右手倒持銳利之剪刀，第一刀即往告訴人乙○
    ○左眼刺下之手法判斷，足認被告具毀敗告訴人乙○○視能之故意甚明，是被告
    辯稱：因酒醉關係，上車後所發生之情形已不記得，只記得曾與告訴人甲○○發
    生爭執，但不知為何爭執，伊自計程車後座刺傷告訴人甲○○，但不記得刺傷哪
    個部位，並無重傷告訴人乙○○之故意云云，應係事後避重就輕之詞，不足採信
    。被告重傷害之犯行堪以認定。
  (二)又被告於告訴人乙○○重傷逃離計程車向外求救之際，立即坐上計程車之駕駛座
    ，將車迴轉往山下開，直接駛往被告所居住之租屋附近臺北縣三重市與蘆洲市交
    界之重陽橋下河堤邊等情，業據被告供承明確，核與告訴人乙○○所述及證人王
    添丁於偵查中所證稱：伊開門時，已經沒有看到計程車等語相符，足見被告確實
    於告訴人乙○○離開計程車後，迅即駕駛告訴人乙○○之計程車離開案發現場，
    雖告訴人乙○○以此指稱被告自始即有強盜其計程車及車上財物之犯意云云，然
    被告辯稱：伊刺傷告訴人乙○○後聽到告訴人乙○○大喊救命時伊始驚醒，因天
    色剛亮，山上並無其他交通工具，而當時現場只有告訴人乙○○之車輛，伊急著
    下山，因此始將告訴人乙○○之車開走等語，查被告於九十年三月六日約凌晨四
    時許，酒後在「雲林羊肉爐店」店前攔乘告訴人乙○○駕駛之計程車，向告訴人
    乙○○表示要前往陽明山，並詢問告訴人乙○○是否知悉陽明山豬槽潭，告訴人
    乙○○表示不知，被告遂稱可以指引，告訴人乙○○駕車行至陽明山上過永公路
    後，依照被告之指示行駛，結果走到馬路盡頭，無他處可通，遂回頭往平等國小
    方向行駛，此時被告表示忘記帶錢，要先前往該處附近阿姨家拿錢，當車行至明
    德樂園附近一不詳名稱釣蝦場，被告稱要入釣蝦場找其姨丈拿錢而下車，被告下
    車後便進入釣蝦場，未久復行上車，稱未覓得其姨丈，請告訴人乙○○將車駛回
    蘆洲原搭車地點之「雲林羊肉爐店」，要找老闆取車資，約於同日凌晨五時許返
    抵「雲林羊肉爐店」，被告即進入店內，約十分鐘後，被告始返回告訴人乙○○
    車上，並乘坐於車輛右後座靠中間位置，再向告訴人乙○○表示，老闆不在，要
    告訴人乙○○再搭載其至陽明山上家裏拿錢，約同日六時許，當車行至臺北市○
    ○街四十三巷十弄六號前，被告向告訴人乙○○表示其住所已達，要求告訴人乙
    ○○停車讓其下車，當時計費錶上顯示車資一千多元，而被告稱其身上有二千元
    大鈔，欲讓告訴人乙○○找零，告訴人乙○○表示剛出車，沒有那麼多零錢，無
    法找零，被告即詢問告訴人乙○○身上有多少零錢，告訴人乙○○當場點數，計
    二百餘元，遂告知被告，被告要乙○○繼續往前駕駛，稱前方有便利商店可換錢
    ，告訴人乙○○看前方並沒有商店，就對被告說既然已經到家，可以回家拿零錢
    ，惟被告則稱太早了，不想吵醒家人，並自後座以左手勒住告訴人乙○○之頸部
    ，右手倒持前揭預藏剪刀，往告訴人乙○○之左眼部位猛刺一刀，欲再刺第二刀
    時，告訴人乙○○迅即以右手阻擋，將剪刀奪下，並隨即逃離該車而向上開地點
    路旁之住戶求救，而被告即坐上計程車之駕駛座，將車迴轉往山下開等情，業據
    告訴人乙○○指明（見偵查卷第八頁至第十頁；第五十二頁至第五十三頁背面、
    原審卷第四十頁至第四十五頁），且被告於警訊時亦自承係於告訴人乙○○將車
    駛回蘆洲原搭車地點之「雲林羊肉爐店」後，因不滿告訴人乙○○駕車過程中嘮
    叨，遂下車至「雲林羊肉爐店」內廚房拿取剪刀一把，將之預藏於身上所穿之外
    套內，準備作為刺傷告訴人乙○○用等語，而證人即「雲林羊肉爐店」廚師董晉
    銘於原審訊問時亦證稱：扣案的剪刀是從「雲林羊肉爐店」拿出來的，是廚房殺
    魚用的等語（見原審卷第七十五頁、第七十八頁），是倘被告自始即存有強盜之
    意圖，於搭車之初即可攜帶凶器並於第一趟上陽明山時下手行搶，何以於繞行陽
    明山後，復回到原搭車地點之「雲林羊肉爐店」再攜帶剪刀而非殺傷力較大之其
    他刀械，復再搭車要求返回陽明山，如此異常行徑，啟不令人疑竇而有所防備，
    且亦查無其他積極證據足以證明被告自始即存有強盜告訴人乙○○財物之不法所
    有意圖，是被告於警訊時所供因不滿告訴人乙○○駕車過程中嘮叨，回到「雲林
    羊肉爐店」內廚房拿取剪刀一把，準備作為刺傷告訴人乙○○用等語，堪可採信
    ，應認被告係基於重傷害之故意，而預藏剪刀，進而刺傷告訴人乙○○左眼而重
    傷害之。再者，被告將告訴人乙○○之計程車駛至居所附近之重陽橋下河堤邊，
    並取車上置於排檔桿上之毛巾擦拭車上指紋後，未將該車上鎖，將車棄置，步行
    回居所，並將車鑰匙丟棄於回家之路上等情，業經被告供明在卷（見偵查卷第三
    頁、第四十四頁、第六十二頁至第六十三頁、原審卷第八十八頁、第一一五頁至
    第一一六頁），核與證人章峰誌於原審訊問時證稱：告訴人車輛由司機張雅各發
    現，係於上午十時許透過無線電台廣播通知而知悉，車輛尋獲後，伊到場處理時
    ，警察尚未到場，車門沒有關，沒有上鎖等語（見原審卷第八十九頁）相符，且
    被告已知告訴人乙○○重傷逃離計程車並向外求救，該計程車應於極短時間內遭
    通報查尋，然該計程車於九十年三月七日上午十時許由證人章峰誌發現，而警方
    於同日十五時三十分尋獲等情，業經證人章峰誌證述屬實，亦有臺北士林分局文
    林派出所車輛竊盜、車牌遺失資料個別查詢報表一紙附卷（見偵查卷第三十九頁
    ）可稽，是被告停車該處至該計程車車被發現時，相隔一日以上，且該計程車上
    留有告訴人乙○○血跡，車門未關亦未上鎖，被告均未再使用或處理該計程車，
    而警方於被告居所處搜索結果，亦未發現該計程車鑰匙，亦有臺北市警察局士林
    分局搜索扣押證明筆錄一紙附卷（見偵查卷第二十二頁）可稽，是被告辯稱：將
    計程車棄置於河堤邊，將車鑰匙丟棄等語，應為屬實，足見被告係重傷害告訴人
    乙○○後，為避免遭警查獲，並急於離開案發現場，始將告訴人乙○○之計程車
    駛離，實難認其對該計程車有不法所有之意圖。
  (三)再被告於棄置該計程車時，將告訴人車上駕駛座旁置物箱內之手錶一只、及車用
    無線電機台一組取走，雖被告辯稱：因伊在車上曾碰過無線電機台，及在天色昏
    暗中拿起告訴人手錶看時間，怕無線電機台及手錶均留有伊之指紋而遭查獲，為
    丟棄該二物品，遂將該二物品取走云云，惟被告亦供承：棄置該車輛前，曾取車
    上置於排檔桿上之毛巾擦拭車上指紋等語，是被告既已擦拭車上指紋，何不將無
    線電機台及手錶上指紋擦拭即可，何以單獨取去無線電機台及手錶？況被告已將
    該計程車鑰匙隨手丟棄，然竟僅留存無線電機台及手錶，並放置於自己居處，顯
    見被告於棄置該計程車之際，另行起意，意圖為自己不法所有，乘人不知，竊取
    告訴人乙○○所有計程車上之車用無線電機台一組及手錶一支，得手後攜回居處
    藏放。此外，復有記載在被告居所臺北縣三重市○○街三十五巷五十九之一號五
    樓搜得車用無線電車機台一組、手錶一支之搜索扣押筆錄在卷足憑，被告另行起
    意，竊盜告訴人所有之車用無線電機台一組及手錶一支之罪證明確，犯行堪予認
    定。至公訴人於原審論告時指述：被告除拿取告訴人所有車用無線電機台一組及
    手錶一支外，尚劫得告訴人所有行動電話一支及車上零錢二百餘元云云，惟查：
    被告棄置該計程車於重陽橋下河堤旁邊至被尋獲時已相隔一日以上，且證人章峰
    誌發現該車時，車門未關亦未上鎖等情，亦據證人章峰誌於原審訊問時證述屬實
    ，是不排除在被告將車輛停置後，以迄於經人尋獲之時間，曾有第三者發現車輛
    未上鎖，而入車內搜括財物，並進而取得系爭物品之情形，再者，警方至被告居
    所搜索結果，亦未發現系爭物品，亦查無其他積極證據足以證明系爭物品係由被
    告取走，自屬不能證明被告有拿取告訴人行動電話及二百多元零錢之犯行，附此
    敘明。
  (四)至被告辯稱：因酒醉關係而刺傷告訴人云云，又證人即「雲林羊肉爐店」廚師董
    晉銘及老闆田敏莉二人，於原審訊問時證稱：被告當天喝很多，趴在桌上叫不醒
    他，所以董晉銘和田敏莉二人遂先行離開云云（見原審卷第六十七頁至第八十七
    頁）。然查：依照此二證人所述，並不排除被告嗣後酒醒，意識清楚之可能。又
    經原審當庭諭命證人董晉銘及田敏莉二人就案發當日二人所見，被告趴睡店中之
    桌次位置為何，予以隔離繪圖之結果（見原審卷第九十二頁、第九十三頁），然
    核其等二人所繪製被告趴睡之桌次位置歧異相左，顯然證人董晉銘、田敏莉二人
    於原審訊問時所為證詞已容有可疑，復查，證人田敏莉經被告認為「乾媽」，故
    被告常至店中協助幫忙，業經被告供述甚詳，此亦核與證人田敏莉之證述相符，
    是證人田敏莉所為證述，顯有迴護被告之虞，無足採信，另證人董晉銘則為被告
    之友人，並受僱於田敏莉於「雲林羊肉爐店」中任廚師一職，其於原審訊問時就
    被告案發當日之意識所為證述，核與其警訊中之證述：被告是日在店中有喝了高
    梁酒及啤酒，但未很醉、意識很清楚等語（見偵查卷第十二頁），兩相歧異，就
    此原審質之證人董晉銘後，證人董晉銘亦坦認：應以警訊時所為證述為準，當時
    其印象應較為清晰等語，顯見證人董晉銘事後於原審訊問時之證述，亦不可採。
    另參酌告訴人乙○○指訴：被告上車後兩人一路交談，被告談吐與一般正常人相
    同，上車後問陽明山願意去嗎？並問是否知悉陽明山豬槽潭，隨後車行上山後，
    被告則稱要至其阿姨家拿錢且說要引領，當車行經明德樂園附近，被告走進釣蝦
    場找其姨丈，被告當時走路正常，其後更要求告訴人將車駛回原上車地點，並曾
    詢告訴人身上有多少零錢等情，及被告曾回「雲林羊肉爐店」拿取剪刀，於刺傷
    告訴人後，將車順利駕駛下山，靠近居所與他人停車依序停放，且被告知悉並懷
    疑自己曾遺留指紋於計程車上，於棄置計程車前曾取車上置於排檔桿上之毛巾擦
    拭車上指紋等情，顯見被告雖於犯案時係在酒後，惟於上車前、後以至其後行兇
    之際，對犯案動機及手段均屬清楚，係在清醒狀態下之有意識之行為，並未達於
    心神喪失及精神耗弱之程度，此外，被告經本院送往國立台灣大學醫學院附
    設醫院為精神鑑定結果，亦認被告之精神科臨床診斷為酒精依賴，酒精對其犯罪
    行為當時之知覺、理會、判斷雖可能受酒精去抑制作用之影響，但並非病態酩酊
    ，亦未達心神喪失或精神耗弱之程度，此有該院九十一年一月十日（九十一）校
    附醫精字第○○八九九號函附精神鑑定報告一份可稽（見本院卷附，）是被告所
    辯，應為事後卸責之詞，洵不足採。
三、核被告甲○○所為，係犯刑法第二百七十八條第一項重傷罪，及刑法第三百二十
    條第一項之竊盜罪。二罪間，犯意各別，行為互異，應分論併罰。公訴人雖認被
    告所為係犯懲治盜匪條例第三條第一項第十款之強劫致人重傷罪嫌云云（原起訴
    書認被告所為係犯刑法第二百七十八條第一項重傷罪嫌及刑法第三百二十條第一
    項竊盜罪嫌，經公訴人於原審論告時變更），然查，本件被告本具重傷告訴人之
    故意，且查無積極證據足以證明被告早於重傷害告訴人之初，即已存有為自己或
    第三人不法所有之主觀犯意，已如前述，核與懲治盜匪條例第三條第一項第十款
    之盜匪罪之構成要件不合，爰依法變更起訴法條，併予敘明。
四、撤銷改判部分：原審認被告甲○○為避免為警查獲，並急於離開案發現場，乃萌
    生為自己不法所有之意圖，趁告訴人乙○○受傷不及防備之時，徒手搶奪告訴人
    乙○○之計程車之事實，及將告訴人乙○○所有計程車上之車用無線電機台一組
    及故障之手錶一支取走之行為，係犯刑法第三百二十五條第一項之搶奪罪云云，
    尚有未洽。被告上訴意旨以其取走告訴人乙○○所有計程車上之車用無線電機台
    一組及故障之手錶一支非基於為自己不法所有意圖，雖不足取；檢察官上訴意旨
    併認被告此部份所為與其重傷告訴人之行為，係犯懲治盜匪條例第二條第一項第
    六款之強劫而故意殺人或使人受重傷罪，亦無足取（理由詳如後述），惟原判決
    此部份既有上開可議之處，自應由本院將原判決此部份撤銷改判。爰審酌被告年
    輕力壯，不思從事正當工作營生，竟持剪刀對告訴人身體造成嚴重傷害，致告訴
    人左眼永久失明而無法復原後，另行起意竊取告訴人財物，被告法紀觀念顯然薄
    弱，復另衡酌被告犯罪之手段、所得財物價值及被告犯罪後之態度等一切情狀，
    量處如主文第二項所示之刑，以示懲儆。
五、上訴駁回部分：原審認被告重傷害之犯行罪證明確，適用刑法第二百七十八條第
    一項之規定，並審酌被告年輕力壯，不思從事正當工作營生，竟持剪刀對被害人
    身體造成嚴重傷害，致被害人左眼永久失明而無法復原，且對社會安寧及秩序之
    危害影響甚大，造成被害人永遠難以撫平之恐懼感及危害程度匪淺，被告法紀觀
    念顯然薄弱且手段兇殘，復另衡酌被告傷害之手段及被告犯罪後之態度等一切情
    狀，量處有期徒刑十二年，並說明扣案剪刀一把為被告犯罪所用之物，然為「雲
    林羊肉爐店」所有，業據證人董晉銘於原審訊問時證述明確，而無從沒收。認事
    用法，核無不合。被告上訴意旨否認故意重傷告訴人；檢察官上訴意旨認被告此
    部份所為與前述撤銷改判部分，係犯懲治盜匪條例第二條第一項第六款之強劫而
    故意殺人或使人受重傷罪云云，然本件查無積極證據足以證明被告早於傷害告訴
    人之初，即已存有為自己或第三人不法所有之主觀犯意，已如前述，核與懲治盜
    匪條例第二條第一項第六款強劫而故意殺人或使人受重傷罪之構成要件未合，是
    被告及檢察官此部份上訴為無理由，應予駁回。原判決既因部分撤銷改判，其原
    定執行刑即屬無可繼持，應併予撤銷，爰就撤銷改判部分所處之刑，與上訴駁回
    部分所處之有期徒刑十二年，定其應執行有期徒刑十二年六月。
據上論斷，應依刑事訴訟法第三百六十九條第一項前段、第三百六十四條、第二百九
十九條第一項前段、第三百條、第三百六十八條、刑法第三百二十條第一項，第五十
一條第五款，罰金罰緩提高標準條例第一條前段判決如主文。
本案經檢察官劉斐玲到庭執行職務。
中      華      民      國    九十一    年      三      月     十三     日
                              臺灣高等法院刑事第十五庭
                                  審判長法  官  房  阿  生
                                        法  官  蔡  光  治
                                        法  官  雷  元  結
右正本證明與原本無異。
被告就竊盜部分不得上訴。
其他部分如不服本判決應於收受送達後十日內向本院提出，其未敘述上訴之理由者並
得於提起上訴後十日內向本院補提理由書（均須按他造當人之人數附繕本）。
                                        書記官  林  品  涵
中    華    民    國     九十一   年       三       月     十四         日
附錄：本判決論罪科刑法條全文
刑法第三百二十條
意圖為自己或第三人不法之所有，而竊取他人之動產者，為竊盜罪，處五年以下有期
徒刑、拘役或五百元以下罰金。
意圖為自己或第三人不法利益，而竊佔他人之不動產者，依前項之規定處斷。
前二項之未遂犯罰之。
刑法第二百七十八條第一項
使人受重傷者，處五年以上十二年以下有期徒刑。
